Minutes et répertoires du notaire Charles DUPUIS, 10 juin 1645 - 26 avril 1688 (étude XXIV)
Archives nationales
- Minutes de Charles DUPUIS, 1634 - 26 avril 1688; MC/ET/XXIV/427 - MC/ET/XXIV/496
  - Minutes. 1647, MC/ET/XXIV/429
    - Transcription de l'une des six affiches imprimées concernant le règlement de la messagerie de Paris à Rouen (Messageries de l'université de Paris) et apposée au dessus de la porte de la maison à l'Image Saint-Eustache, rue Montmartre, devant le grand portail de l'église; sommation par Salomon de Lamare, sous fermier des messageries de Paris à Rouen, à Rolin Burin, maître des courriers de Normandie., 16 octobre 1647 - 3 novembre 1647; MC/ET/XXIV/429; fol. V/C/XXV; fol. V/C/LIII
      Université de Paris, Messageries de l'
    - Constitution par Pierre Mollet, jardinier du roi en son jardin des Tuileries, Radegonde Lemercier, sa femme, Jean Mollet, leurs fils, à Mathurin Malebranche, conseiller du roi en sa cour de parlement à Paris, demeurant rue et paroisse Saint-Roch, de 150 l. de rente, moyennant 2700 l., 17 octobre 1647; MC/ET/XXIV/429; fol.0529
      En marge: mention du rachat fait à Mathurin Malebranche pardevant Lecat (le 22 décembre 1653).
      constitution de rente; Saint-Roch (rue); Lemercier, Radegonde; Malebranche, Mathurin; Mollet, Pierre; jardinier; notaire
    - Constitution par Pierre Mollet, jardinier du roi en son jardin des Tuileries, et Radegonde Le Mercier, sa femme, Jean Mollet, leur fils, demeurant rue Neuve et paroisse Saint-Roch, à Mathurin Malebranche, conseiller du roi au Parlement, de 150 livres de rente, moyennant 2700 livres, en présence de Jean Rousse, curé de Saint-Roch, caution (à la suite: 1653, 22 décembre, quittance de rachat en l'acquit de Pierre Mollet pardevant Le Cat). Indemnité au dit Rousse, Indemnité de Jean Mollet à ses père et mère)., 17 octobre 1647; MC/ET/XXIV/429; fol. 529 et suivants
      constitution de rente; quittance; Mollet, Pierre
    - Testament de Catherine Tallot, veuve de feu René Contesse, notaire au Châtelet, malade en une maison, rue de la Monnaie, demande à être enterrée à Saint-Germain-l'Auxerrois, près de René Contesse, son mari, nomme Jean Tallot, son frère, comme exécuteur., 19 octobre 1647; MC/ET/XXIV/429; fol. 537
      testament; Monnaie (rue de la); Contesse, René II; Tallot, Catherine; Tallot, Jean; notaire
    - Inventaire après décès de Catherine Tallot, veuve de René Contesse, notaire au Châtelet, à la requête de Jean Tallot, naguère valet de chambre du roi (quelques livres de dévotion)., 12 novembre 1647; MC/ET/XXIV/429; fol.0555
      (quelques livres de dévotion)
      inventaire après décès; Contesse, René II; Tallot, Catherine; Tallot, Jean; notaire; officier de la Chambre du roi (Ancien Régime)
    - Mariage de Charles Sallet, avocat au parlement de Metz séant à Toul, demeurant ordinairement à Neufchâteau en Lorraine, et d'Anne Caillez, fille de défunts Clément Caillez, marchand de ladite ville de Neufchastel, résidant en Espagne, et d'Anne Sallet (testament dud. CAILLEZ, passé à Madrid, joint.), 13 novembre 1647; MC/ET/XXIV/429; fol. V/C/LXXVII
      testament; contrat de mariage; Sallet, Charles
    - Quittance de Claude Caron, chanoine en l'église cathédrale et métropolitaine de Bordeaux, émancipé, sous l'autorité de Nicolas Le Boucher II notaire au Châtelet, et Marie Caron, sa femme, son beau-frère et curateur, et enfant et héritier avec ladite Marie Caron, de feu maître Claude Caron, notaire au Châtelet, et autres., 22 novembre 1647; MC/ET/XXIV/429; fol. 601
      Précisions sur les lieux: Bordeaux (Gironde)--Eglise
      quittance; Bordeaux (Gironde); Caron, Claude (fils); Caron, Claude (père); Caron, Marie; Le Boucher, Nicolas (fils); chanoine; notaire
    - Procuration en blanc de François Dujardin, orfèvre et valet de chambre du roi et de la reine, demeurant à Paris, rue de la Monnaie, pour recevoir les deniers provenant des ventes des diamants et pierreries qui ont été ou sont entre les mains des directeurs de la Compagnie des Indes orientales en Hollande., 22 novembre 1647; MC/ET/XXIV/429; fol. V/C/IIII/XX/XIX
    - Cession par Charles Monsigot, marchand à Poissy, à Claude Charpentier, avocat en Parlement, secrétaire du prince de Condé, demeurant rue Traînée, de 14 pièces de terres au terroir de Fontenay-le-Fleury, contre une rente., 23 novembre 1647; MC/ET/XXIV/429; fol. VI/C/XI
      cession; Charpentier, Claude
    - Constitution de rente par Gédéon Damfernel, chevalier, seigneur et patron de Notre-Dame d'Apre du Val et de la Barre, dans le bailliage de Verneuil au Perche, à présent logé à Paris rue Dauphine, au Lion d'or, à Anne de Belloy, veuve de René Damfernel, chevalier, seigneur et patron de Vergoncé et autres lieux, conseiller du roi, président au parlement de Bretagne., 23 novembre 1647; MC/ET/XXIV/429; fol. 615
      constitution de rente; Damfernel, Gédéon
    - Transport de rente à Pierre Noël, fournisseur et garnisseur d'épées, demeurant rue Saint-Martin; Déclaration de Pierre Noël., 24 novembre 1647 - 20 décembre 1647; MC/ET/XXIV/429; fol. 617; fol. 637
      transport de droits; déclaration; Noël, Pierre
    - Constitution de rente par plusieurs vignerons de Croissy à Michel Dansse, apothicaire ordinaire du corps de la reine, demeurant rue Saint-Thomas-du-Louvre., 25 novembre 1647; MC/ET/XXIV/429; fol. 621
      constitution de rente; Dansse, Michel
    - Consentement par Anne de Laistre, femme de Christophe Balthasard, conseiller du roi, avocat au bailliage et siège présidial d'Auxerre, demeurant à Chartres, fondée de procuration de Claude de Laistre, conseiller du roi, contrôleur au grenier à sel de Chartres, et Madeleine Tallot, sa femme, héritière pour moitié de défunte Catherine Tallot, veuve de feu René Contesse, notaire au Châtelet, à Jean Tallot, exécuteur du testament de la défunte., 26 novembre 1647; MC/ET/XXIV/429; fol. 623
      ratification; Chartres (Eure-et-Loir); Balthasard, Christophe; Contesse, René II; Laistre, Anne de; Laistre, Claude de; Tallot, Catherine; Tallot, Jean; Tallot, Madeleine; avocat; contrôleur (Ancien Régime); notaire
    - Bail par Jean Ellain, prêtre doyen et procureur des autres chanoines de l'église collégiale de Saint-Thomas-du-Louvre, pour 6 ans, à Madeleine Carbonnier, femme séparée du sieur Pezant, d'une maison en 2 corps de logis, rue et proche de l'église et collégiale de Saint-Thomas, moyennant 400 livres en deniers et 6 livres de cire blanche, par an., 6 décembre 1647; MC/ET/XXIV/429; fol. 631
      bail; Saint-Thomas-du-Louvre, église collégiale de
    - Transport de rente par Robert Gousselin, procureur en Parlement, et Marie Mosnier, sa femme, à Pierre Noël, maître fourbisseur et garnisseur d'épées à Paris, demeurant rue Saint-Martin, et autres., 9 décembre 1647 - 24 novembre 1648; MC/ET/XXIV/429; fol. 617
    - Bail par Thomas Briçonnet, conseiller à la cour des aides, à Marie Chrestien, veuve de Jacques Baudouin, sculpteur en marbre, demeurant au grand cul de sac de la rue Beaubourg, de lieux dépendant d'une maison rue de la Harpe, moyennant 800 livres par an., 14 décembre 1647; MC/ET/XXIV/429; fol. 612
      bail; Baudouin, Jacques
    - Bail par Charles Des Guetz, chevalier, seigneur de Belleville et de La Barre, écuyer ordinaire du roi en sa grande écurie, et Marie Barboteau, sa femme, demeurant rue des Fossés-Saint-Germain-l'Auxerrois, à Nicolas Glassant, maître boulanger privilégié suivant la Cour, et Catherine Lemoine, sa femme, d'une maison appartenant à Charles Des Guetz, sise à Paris en la rue et joignant la bastille de la porte Saint-Denis., 20 décembre 1647; MC/ET/XXIV/429; fol. 645
      bail; Des Guetz, Charles
    - Bail par Louis Delaleu, maître tireur d'or et d'argent, bourgeois de Paris, rue Saint-Denis, à René David, notaire au Châtelet, de la maison où celui-ci demeure, rue Saint-Denis, enseigne de la Rose-Blanche, 23 décembre 1647; MC/ET/XXIV/429; fol. 651
      bail; Delaleu, Louis de
  - Minutes. 1648, MC/ET/XXIV/430
    - Donation par Jean Béchet, valet de chambre du roi, demeurant rue de l'Arbre-Sec, à Jean Béchet, son neveu, conseiller du roi, lieutenant général au bailliage de Mouzon, de la maison sise rue du Rivage à Sedan, avec ses dépendances., 29 janvier 1638; MC/ET/XXIV/430; fol. 51
      donation
    - § Testament de Catherine Lhermitte, veuve de Charles de La Rivière, maître gantier à Paris, demeurant au Lion d'argent, rue des Prêcheurs, qui fait un legs de 100 l. à André Bouret, notaire au Châtelet, pour l'amitié qu'elle lui porte et le nomme pour exécuteur., 25 avril 1638; MC/ET/XXIV/430; fol.0194
      testament; Lion d'Argent (enseigne du); Prêcheurs (rue des); Bouret, André; La Rivière, Charles de; Lhermitte, Catherine; maroquinier; notaire
    - BECHET (Jean) sieur de GIVAUDEAU SAINTE GENEVIÈVE et de VILLEMONTREE, valet de chambre du Roi, demeurant à Paris, rue de l'Arbre Sec § Plusieurs actes de Jean BECHET, 1648; MC/ET/XXIV/430
      Bechet, Jean
    - Constitution par Marthe Desruelles, veuve de feu Claude de Dessuslemoustier, marchand épicier, bourgeois de Paris, demeurant sous les Piliers des Halles, et par André Bouret, notaire au Châtelet, demeurant rue Saint-Martin, paroisse Saint-Nicolas-des-Champs, à François Fournier, naguère notaire au Châtelet, demeurant rue de la Grande Truanderie, de 250 l. de rente pour demeurer quitte par ledit Bouret de ce qu'il doit à Fournier sur la vente de l'office faite le 14 décembre 1644 (pardevant Bonot et Merlin). Autre quittance de Fournier à Bouret de 1500 l., 3 janvier 1648; MC/ET/XXIV/430; fol.0005 et fol.0007
      constitution de rente; quittance; Grande-Truanderie (rue de la); Halles (piliers des); Saint-Martin (rue); Bouret, André; Desruelles, Marthe; Dessuslemoustier, Claude de; Fournier, François; notaire; commerçant
    - FONDEUR (Me) à Paris BASTARD (Philippe) § Mariage en présence de..., 3 janvier 1648; MC/ET/XXIV/430; fol. IX
      contrat de mariage; Bastard, Philippe
    - COUTELIER (Me) à Paris, CHARLES (Charles) rue Tire échappe § Mariage de. .. et de Marie MORET, 3 janvier 1648; MC/ET/XXIV/430; fol. IX
      contrat de mariage; Charles, Charles; Moret, Marie
    - BASTAR (Philippe) maître fondeur à Paris § Mariage de Charles CHARLES, maître coutelier rue Tirechappe, en présence de. .., ami., 3 janvier 1648; MC/ET/XXIV/430; fol. IX
      contrat de mariage; Bastar, Philippe
    - CHARLES (Charles) maître coutelier à Paris, rue Tirechappe § Mariage de. .. et de Marie MORET, assistée de Louis BOILLEAU, bourgeois de Paris, son oncle. Parmi les témoins pour. ..: Philippe BASTAR, maître fondeur à Paris, ami, 3 janvier 1648; MC/ET/XXIV/430; fol. IX
      contrat de mariage; Charles, Charles
    - DESSUSLEMOUSTIER (famille de) marchands épiciers bourgeois de Paris § Constitution de rente par Marthe DESRUELLES, veuve de Claude de DESSUSLEMOUSTIER, demeurant sous les piliers de Halles, et par André BOURET, notaire au Châtelet; Obligation de Claude et Thomas de DESSUSLEMOUSTIER frères, envers ladite DESRUELLES, leur mère, de la somme de 10 000 £., 3 janvier 1648 - 22 janvier 1648; MC/ET/XXIV/430; fol. V; fol. XLI
      constitution de rente; obligation; Dessuslemoustier (famille de)
    - Constitution par André Bouret, notaire au Châtelet, et sa femme, à François Fournier, ancien notaire au Châtelet, demeurant rue de la Grande-Truanderie, de 250 l. de rente pour demeurer quitte par ledit Bouret de ce qu'il doit audit Fournier sur la vente de l'office de notaire., 3 janvier 1648; MC/ET/XXIV/430; fol.0005 et fol.0007
      constitution de rente; Grande-Truanderie (rue de la); Bouret, André; Fournier, François; notaire
    - Transaction entre Claude Contesse, écuyer, seigneur de Bonneil, conseiller, maître d'hôtel ordinaire du roi, demeurant devant les grandes écuries, se portant fort de Françoise Contesse, sa sœur, femme de Charles de La Haye, écuyer, conseiller du roi, prévôt de Château-Thierry, héritiers de défunt René Contesse, notaire au Châtelet, secrétaire du prince de Condé, leur grand'oncle, d'une part, et Jean Tallot, exécuteur du testament de Catherine Tallot, veuve de feu René Contesse, sa sœur, dont il est créancier, d'autre part., 3 janvier 1648; MC/ET/XXIV/430; fol.0001
      accord; Contesse, Claude; Contesse, Françoise; Contesse, René II; La Haye, Charles de; Tallot, Catherine; Tallot, Jean; maître d'hôtel; officier de la Bouche du roi (Ancien Régime); notaire; prévôt (Ancien Régime); intendant particulier (Ancien Régime)
    - ROGER (François) conseiller du Roi, maître ordinaire en sa chambre des Comptes à Paris, demeurant rue Saint-Germain-l'Auxerrois § Bail par François ROGER à Jean GUIGNARD, maître charron et Madeleine de MORSON, sa femme, de lieux dépendant d'une maison appartenant à François ROGER, au coin des rues des Bourdonnais et des Mauvaises Paroles., 4 janvier 1648; MC/ET/XXIV/430; fol. XIII
      bail; Roger, François
    - APOTHICAIRE ordinaire du corps de la Reine DANSSE (Michel) demeurant au Palais Cardinal § Bail par Louis Roger DANSSE, chanoine de la Sainte-Chapelle, en présence et consentement de Michel DANSSE, son père.; Vente d'une maison et terres à Croissy Saint-Léonnard à Michel DANSSE; Constitution de rente à Michel DANSSE, 10, 30 janvier et 8 février 1648., 10 janvier 1648 - 8 février 1648; MC/ET/XXIV/430; fol. XVII; fol. LV; fol. LXV
      constitution de rente; acte de vente; bail; Dansse, Michel
    - DANSSE (Louis-Roger) Chanoine de la Sainte Chapelle Royale du Palais à Paris, prieur du prieuré de Saint-Nicolas de Carhais au diocèse de Cornouaille et de la Couarde, son annexe, demeurant à Paris rue des Cordiers, en l'Université § Bail par Louis-Roger DANSSE en présence et consentement de Michel DANSSE, apothicaire du corps de la Reine, son père, à Jean KERGOFF, prêtre de la communauté de Pontivy, du revenu du prieuré de la Couarde., 10 janvier 1648; MC/ET/XXIV/430; fol. XVII
      bail; Dansse, Louis-Roger
    - DREUX (Simon) § Vente à Michel DANSSE, apothicaire de la Reine Régente, d'une maison à Croissy près de Chatou, en laquelle demeure Simon DREUX, 10 janvier 1648; MC/ET/XXIV/430; fol. XVII
      acte de vente; Dreux, Simon
    - BARILLERIE (rue de la) Maison à l'enseigne du Chapeau rouge § Bail par Anne DELAISTRE, pour 6 ans, à François de LIHU, maître coutelier et Claude LEROY, sa femme, de la rue de la BARILLERIE, devant le Palais, où ils demeurent, moyennant 900 l. de loyer annuel., 15 janvier 1648; MC/ET/XXIV/430; fol. XXXI
      bail; Barillerie (rue de la)
    - COUTELIER (Me), à Paris LEHU (François de) et Claude LE ROY, sa femme, rue de la Barillerie, enseigne du Chapeau rouge § Bail à. .., 15 janvier 1648; MC/ET/XXIV/430; fol. XXXI
      bail; Lehu, François de
    - LIHU (François de) maître coutelier et Claude LE ROY, sa femme, demeurant à l'enseigne du Chapeau rouge, rue de la Barillerie § Bail à .., de la maison où ils demeurent, moyennant 900 £. par an, durant 6 ans., 15 janvier 1648; MC/ET/XXIV/430; fol. XXXI
      bail; Lihu, François de
    - DELAISTRE (Anne) femme autorisée de Christophe BALTHASARD, conseiller du Roi et son avocat au bailliage et siège présidial d'Auxerre, logée à Paris rue de la Monnaie § Bail par Anne DELAISTRE à François de LIHU, maître coutelier à Paris et Claude LEROY, sa femme, d'une partie de la maison du Châpeau rouge, rue de la Barillerie, moyennant 900 £ de loyer annuel., 15 janvier 1648; MC/ET/XXIV/430; fol. XXXI
      bail; Delaistre, Anne
    - OPERATEURS (association d') § Traité entre Charles LEGER, natif de Montivilliers en Caux de Michel EMARD, natif de Fontainebleau et de Gervais CARTIN, natif de Caudebec en Caux, opérateurs demeurant à présent à Paris rue Neuve Saint-Sauveur, pour s'associer durant 4 ans à leur métier, tant en cette ville qu'ailleurs, partageant pertes et gains, se nourrissant et entretenant en commun, et ne pouvant se séparer qu'en cas de mariage seulement; en ce cas celui qui se mariera devra payer 50 £. à chacun de ses associés., 16 janvier 1648; MC/ET/XXIV/430; fol. XXXIII
      contrat de mariage; Opérateurs, association d'
    - AVRANCHES (évêque de) AUMONT (Roger d') conseiller du roi en ses conseils, seigneur et évêque d'AVRANCHES, demeurant à Paris rue Baillet § Quittance de Roger d'AUMONT, 17 janvier 1648; MC/ET/XXIV/430; fol. XXXV
      quittance; Aumont, Roger d' (160.-1653)
    - AUMONT (Roger d') conseiller du Roi en ses conseils, seigneur et évêque d'Avranches, demeurant à Paris, rue Baillet § Quittance de Roger d'AUMONT à Jacques MERCIER, fermier du prieuré Saint-Gilles de Vernelle, paroisse d'Evry en Brie., 17 janvier 1648; MC/ET/XXIV/430; fol. XXXV
    - PREDICATEUR du Roi et de Monsieur, frère unique du Roi PERCHERON (Jacques) Prêtre docteur en théologie, conseiller et PRÉDICATEUR du Roi et de Monsieur, frère unique du Roi, et historiographe de S.A.R., demeurant rue de l'Arbre-Sec § Donation par Jacques PERCHERON, 21 janvier 1648; MC/ET/XXIV/430; fol. XXXIX
      donation; Percheron, Jacques
    - PERCHERON (Jacques) prêtre, docteur en théologie, conseiller, prédicateur du Roi et de Monseigneur frère unique du Roi, historiographe de S.A.R., demeurant rue de l'Arbre-Sec § Donation par Jacques PERCHERON à Claude PERCHERON, son frère, bourgeois de Chartres., 21 janvier 1648; MC/ET/XXIV/430; fol. XXXIX
    - CHIRURGIEN à Paris DAVID (Henry) rue Saint-Martin § Transport de droits successifs par Henry DAVID, 29 janvier 1648; MC/ET/XXIV/430; fol. XLVII
      transport de droits; David, Henri
    - MESSIER (Pierre) maître tailleur d'habits bourgeois de Paris, demeurant rue de Béthisy § Bail par Pierre MESSIER, pour 3 ans, à Jean de LAMBERT, chevalier, conseiller du Roi, Maréchal de ses camps et armées, d'une maison appartenant à Pierre MESSIER rue Traversante, moyennant 1200 £. de loyer annuel., 29 janvier 1648; MC/ET/XXIV/430; fol. XLIX
    - LAMBERT (Jean de) Chevalier, conseiller du Roi en ses conseils, Maréchal de ses camps et armées, demeurant à Paris rue Françoise, paroisse Saint-Laurent § Bail par Pierre MESSIER, maître tailleur d'habits, pour 3 ans, à Jean de LAMBERT, d'une maison rue Traversante, moyennant 1200 £. par an., 29 janvier 1648; MC/ET/XXIV/430; fol. XLIX
      bail; Lambert, Jean de
    - JEANNIN de CASTILLE (Nicolas) Conseiller du Roi en ses conseils, trésorier de son Epargne et Claude de FIEUBET, son épouse, demeurant à Paris, quai de l'Arsenal. § Obligation de Nicolas JEANNIN de CASTILLE envers Philippe FRANCOYS, écuyer sieur de MONTBAZIN, conseiller du Roi, trésorier général de France en Champagne, de 22166 £. en prêt, qu'ils promettent rendre dans un an. (A la suite: 1653, 12 mars quittance à Nicolas JEANNIN de CASTILLE de 11083 £.6 s. 8 d. en déduction des 22166 £. En marge: 1654, 29 mars, mention du paiement du restant par une constitution de rente de Nicolas JEANNIN de CASTILLE), 29 janvier 1648; MC/ET/XXIV/430; fol. LIII
      constitution de rente; obligation; quittance; Jeannin de Castille, Nicolas
    - DAVID (Henry) Chirurgien demeurant à Paris rue Saint-Martin § Transport par Henry DAVID à Robert DAVID, ci-devant receveur de la terre de Saint-Leu d'Esserent, son frère, de ses droits successifs comme héritier de défunte Madeleine VAULTIER, sa mère, qui était femme de Jean DAVID, hérault d'armes des ordonnances du Roi., 29 janvier 1648; MC/ET/XXIV/430; fol. XLVII
      transport de droits; David, Henry
    - CROISSY Saint-LEONNARD (près de Chatou) § Vente par Bernard QUESNAY, bourgeois de Paris, à Michel DANSSE, apothicaire du corps de la reine régente, d'une maison et terres sises à près de Chatou CROISSY Saint-LEONNARD sur la rue allant à Chatou, près de la maison duditDANSSE, moyennant 700 l.; Constitution par Philippe CAMUS, marchand à près de Chatou CROISSY Saint-LEONNARD, audit DANSSE de 8 l. 6 s.8 d. de rente à prendre sur ses biens à près de Chatou CROISSY Saint-LEONNARD moyennant 150 l., 30 janvier 1648 - 8 février 1648; MC/ET/XXIV/430; fol. LV; fol. LXV
    - AUMÔNIER de la Princesse douairière (de Condé) TESNIER (Pierre) Prêtre AUMÔNIER de la Princesse douairière de Condé, demeurant en l'hôtel de ladite dame, faubourg Saint-Germain-des-Prés, rue Neuve Saint-Lambert § Constitution de rente à Pierre TESNIER et Accords, 4 février 1648; MC/ET/XXIV/430; fol. LIX et LXI
      constitution de rente; accord; Neuve-Saint-Lambert (rue); Saint-Germain-des-Prés (hameau); Tesnier, Pierre; prêtre; prêtre
    - TESNIER (Pierre) Prêtre, aumônier de la Princesse douairière, demeurant en l'hôtel de ladite dame, rue Neuve Saint-Lambert à Saint-Germain des Prés § Constitution par Jean TESNIER, contrôleur de la maison du Prince, procureur en la juridiction d'Avranches, à Pierre TESNIER, de 100 £. de rente, moyennant 1800 £.; Accords entre les mêmes, frères, au sujet de la succession de défunt Julien TESNIER, leur père., 4 février 1648; MC/ET/XXIV/430; fol. LIX; fol. LXI
      accord; Tesnier, Pierre
    - DENTELIÉRE (apprentissage) § Mise en apprentissage par Daniel EVE, drapier-chaussetier à Paris rue des Rats, pour un an, de sa fille, Suzanne EVE, âgée de 13 ans, avec Elisabeth GOBAIS, 'marchande de points de Gênes' demeurant rue de l'Arbre Sec, qui lui apprendra à faire les points de Gênes et tous autres passements dont elle se mêle, sans débours., 5 février 1648; MC/ET/XXIV/430; fol. LXIII
      contrat d'apprentissage; Eve, Daniel; Eve, Suzanne; Gobais, Elisabeth
    - Obligation de 1000 l. par Jean Tallot (frère de défunte Catherine Tallot, veuve de feu René Contesse, notaire au Châtelet), naguère valet de chambre du roi, envers Martine Camus pour prêt (le 12 février 1648)., 12 février 1648 - 14 mai 1654; MC/ET/XXIV/430; fol.0069
      - A la suite: quittance de Louis de La Hogue, procureur au Châtelet, comme exécuteur du testament de défunte Martine Camus, sa servante, de 1032 l. audit Tallot (le 14 mai 1654).
      obligation; quittance; Camus, Martine; Contesse, René II; La Hogue, Louis de; Tallot, Catherine; Tallot, Jean; employé de maison; notaire; procureur de justice (Ancien Régime); officier de la Chambre du roi (Ancien Régime)
    - TALLOT (Jean) naguère valet de chambre du Roi, demeurant rue de la Monnaie § Obligation de Jean TALLOT, envers Martine CAMUS, de 1000 £. en prêt. (A la suite: 1654, 14 mai, quittance à Jean TALLOT de 1032 £.); Dépôt par Jean TALLOT de son testament, daté du 4 mars 1648, par lequel il homme François FORESTIER, chirurgien à Paris, son exécuteur., 12 février 1648 - 6 mars 1648; MC/ET/XXIV/430; fol. LXIX; fol. IIII/XX/XIX
      testament; obligation; quittance; Tallot, Jean
    - CHIRURGIEN ordinaire de la Reine PESCHERART (Nicolas) rue de l'Arbre-Sec § Quittance à Nicolas PESCHERART, 15 février 1648; MC/ET/XXIV/430; fol. LXXI
      quittance; Pescherard, Nicolas
    - PESCHERART (Nicolas) chirurgien ordinaire de la Reine, demeurant à Paris, rue de l'Arbre-Sec § Quittance à Nicolas PESCHERART de la remise de papiers, dont un mandement de la Reine du 26 février 1629, ordonnant de payer 4000 £. à Manuelle BLANCO, fille de François BLANCO, l'un des domestiques de ladite Reine., 15 février 1648; MC/ET/XXIV/430; fol. LXXI
      quittance; Pescherart, Nicolas
    - ESPAGNE § Quittance par le procureur de Barthélemy BRAVO, huissier de la maison et cour de S.M. Catholique et Manuelle BLANCO, sa femme, auparavant veuve de Charles de VILLENEUFVE, premier cuisinier de feue la reine d'Espagne, qui avait reçu la promesse d'une récompense de 4000 £., à Nicolas PESCHERART, chirurgien ordinaire de la reine et son mandataire, des papiers et procurations passées à Madrid, concernant ce d[...] (Pièces jointes), 15 février 1648; MC/ET/XXIV/430; fol. LXXI
      procuration; quittance